

06.46.34.93.99



25 ans | Permis B



46 rue de Senlis 60200, Compiègne, FR

Autonome, rigoureux et curieux du monde qui m'entoure, je souhaite intégrer votre équipe de développeur, afin de mettre à profit les acquis de mes différentes formations reçues à l'E2N Noyon, et de mes diverses expériences professionnelles.

# **Mathias Curell** Développeur - Web

## EXPÉRIENCES PROFESSIONNELLES

AVIS Avril 2018 – Septembre 2018 Chargé clientèle AVIS LOCATION HYERES

> Accueil de la clientèle en agence, prise en charge de leur bon de réservation, vente de produits additionnels, rédaction du contrat de location.

Gérer la flotte, les retours de véhicules sur la journée, les différents avec les clients.

Préparation des véhicules si besoin.



Juillet 2017 – Mars 2018 Intérimaire Team Intérim Toulon Réalisation de diverses missions d'intérim pour le compte de plusieurs employeurs dans la région Toulonnaise.



Mai 2015 – Juillet 2017 Equipier polyvalent Quick Missions de ventes en caisse, grill, et nettoyage des parties publiques.



#### Octobre 2011 - Juin 2013 | Stagiaire commercial | Renault

Dans le cadre de mon BTS : Fonctions commerciales -Gestion d'un portefeuille client - Négociation - Démarchage de nouveaux clients - Suivi client et reporting - Accueil client.

#### COMPETENCES

HTML / CSS

SQL

JavaScript

Jquery

Bootstrap

#### FORMATIONS

2019- Formation C# .NET Mars- Juin E2N Noyon

2014- Licence Professionnelle Management des organisations option Ressources humaines -**IUT Toulon** (Draguignan)

2013- BTS Négociation et Relation Client - Lycée Dumont D'Urville (Toulon)

2011 – Baccalauréat Economique et Social - Lycée Beaussier (La Seyne sur Mer)

#### LANGUES

Anglais: Bon niveau

Espagnol: Scolaire

#### HOBBIFS





### **Sports** (Basketball, Foot, musculation)



